【裁判字號】    98,審訴,4871
【裁判日期】    990126
【裁判案由】    毒品危害防制條例
【裁判全文】
臺灣高雄地方法院刑事判決            98年度審訴字第4871號
公  訴  人  臺灣高雄地方法院檢察署檢察官
被      告  甲○○
上列被告因毒品危害防制條例案件，經檢察官提起公訴（98年度
毒偵字第3919號），被告就被訴事實均為有罪陳述，經本院告知
簡式審判程序之旨，並聽取當事人之意見後，合議庭裁定由受命
法官獨任依簡式審判程序審理，判決如下：
    主  文
甲○○施用第一級毒品，累犯，處有期徒刑拾月，扣案之第一級
毒品海洛因肆拾參包（合計淨重參點捌貳公克、空包裝總重捌點
壹柒公克），均沒收銷燬之；注射針筒參支、分裝小鏟壹支，均
沒收。又施用第二級毒品，累犯，處有期徒刑伍月。應執行有期
徒刑壹年貳月，扣案之第一級毒品海洛因肆拾參包（合計淨重參
點捌貳公克、空包裝總重捌點壹柒公克），均沒收銷燬之；注射
針筒參支、分裝小鏟壹支，均沒收。
    事  實
一、甲○○前於民國95年間因施用毒品案件，經本院以95年度毒
    聲字第84號裁定令入勒戒處所施以觀察勒戒後，認有繼續施
    用毒品傾向，復以95年度毒聲字第411號裁定令入戒治處所
    施以強制戒治，於96年1月5日強制戒治執行完畢釋放。又曾
    因肅清煙毒條例等案件，經臺灣高等法院高雄分院以80年度
    上訴字第1915號判處有期徒刑3年2月確定，及經本院以81年
    度訴字第3849號判處有期徒刑3年3月、4月，合併定應執行
    刑為有期徒刑3 年4 月確定，於84年3 月7 日假釋出監。假
    釋期間，又因肅清煙毒條例等案件經本院以85年度訴字第
    1173 號 判處有期徒刑4 年、3 月，合併定應執行刑為有期
    徒刑4 年2 月確定，及經本院以85年度訴字第3492號判處有
    期徒刑4 年2 月、4 月，合併定應執行刑為有期徒刑4 年3
    月確定，經撤銷假釋服殘刑於92年4 月10日再假釋出監。假
    釋期間另因過失傷害案件，經本院以95年度交易字第71號判
    處有期徒刑3 月確定，再撤銷假釋。嗣前開案件經減刑並合
    併定應執行刑為有期徒刑2 年1 月又15日，於96年9 月19日
    執行完畢。詎其猶不知悔改，竟基於施用第一級毒品海洛因
    及第二級毒品甲基安非他命之犯意，分別實施下列行為：
(一)、於98年6 月24日上午10時許，駕駛2939-WY 號自用小客車在
    高雄市○○區○○路旁，以針筒注射靜脈之方式，施用第一
    級毒品海洛因1 次。
(二)、於同年6 月23日上午10時許，駕駛上開自用小客車在高雄市
    小港區○○路旁，以玻璃球燒烤吸食煙霧之方式，施用第二
    級毒品甲基安非他命1 次。
    嗣於同年6月24日16時50分許，在高雄市小港區○○○路、
    丹山三路交岔路口，因另案通緝為警查獲，並扣得第一級毒
    品海洛因43包（合計淨重3.82公克、空包裝總重8.17公克）
    及其所有預備供施用第一級毒品使用之注射針筒3 支、分裝
    杓1 支，經警採集其尿液送驗，結果呈嗎啡、可待因、甲基
    安非他命陽性反應，始悉上情。
二、案經高雄市政府警察局小港分局移請臺灣高雄地方法院檢察
    署檢察官偵查起訴。
    理  由
一、本件被告甲○○所犯均為死刑、無期徒刑、最輕本刑為3年
    以上有期徒刑以外之罪，其於準備程序中就被訴事實為有罪
    之陳述，經本院告知簡式審判程序之旨，並聽取當事人意見
    後，合議庭認宜進行簡式審判程序，爰依刑事訴訟法第273
    條之1第1項規定，裁定由受命法官獨任進行簡式審判程序，
    合先敘明。
二、證據：
    上開犯罪事實均據被告甲○○坦承不諱；復有第一級毒品海
    洛因43包、注射針筒3支、分裝杓1支扣案可憑；又其為警所
    採集尿液經送檢驗後結果呈嗎啡、可待因、甲基安非他命之
    陽性反應，有高雄市政府警察局小港分局毒品案嫌疑人尿液
    代碼與姓名對照表（檢體編號：J-210）及高雄市立凱旋醫
    院98年7月9日濫用藥物尿液檢驗報告各1份附卷可稽。另扣
    案之白色粉末43包，經送鑑驗結果，均係第一級毒品海洛因
    （合計淨重3.82公克、空包裝總重8.17公克），此有法務部
    調查局濫用藥物實驗室98 年9月4日鑑定書1紙附卷可稽。足
    認被告自白均核與事證相符，自得為認定被告犯罪之依據。
    故本件事證明確，被告犯行均堪以認定。被告前於95年間因
    施用毒品案件，經本院以95年度毒聲字第84號裁定令入勒戒
    處所施以觀察勒戒後，認有繼續施用毒品傾向，復以95年度
    毒聲字第411號裁定令入戒治處所施以強制戒治，於96年1月
    5日強制戒治執行完畢釋放乙節，有臺灣高等法院被告前案
    紀錄表1份附卷可參，足認被告於首次觀察勒戒及強制戒治
    執行完畢釋放後，5年內再犯毒品危害防治條例第10條之施
    用毒品罪，自應依法論科。
三、論罪科刑：
    核被告所為，係犯毒品危害防制條例第10條第1項之施用第
    一級毒品罪及同條第2項施用第二級毒品罪。其分別施用第
    一級毒品海洛因與第二級毒品甲基安非他命前各別持有海洛
    因、甲基安非他命之低度行為，應各為施用之高度行為所吸
    收，均不另論罪。又被告所犯前揭2罪彼此間犯意各別且行
    為互殊，應予分論併罰。被告前曾因肅清煙毒條例等案件，
    經臺灣高等法院高雄分院以80年度上訴字第1915號判處有期
    徒刑3 年2 月確定，及經本院以81年度訴字第3849號判處有
    期徒刑3 年3 月、4 月，合併定應執行刑為有期徒刑3 年4
    月確定，於84年3 月7 日假釋出監。假釋期間，又因肅清煙
    毒條例等案件經本院以85 年 度訴字第1173號判處有期徒刑
    4 年、3 月，合併定應執行刑為有期徒刑4 年2 月確定，及
    經本院以85年度訴字第3492 號 判處有期徒刑4 年2 月、4
    月，合併定應執行刑為有期徒刑4 年3 月確定，經撤銷假釋
    服殘刑於92年4 月10日再假釋出監。假釋期間另因過失傷害
    案件，經本院以95年度交易字第71號判處有期徒刑3 月確定
    ，再撤銷假釋。嗣前開案件經減刑並合併定應執行刑為有期
    徒刑2 年1 月又15日，於96年9 月19日執行完畢等情，有前
    開前案紀錄表可按，其於該徒刑執行完畢後，5 年內故意再
    犯本件法定刑均為有期徒刑以上之罪，為累犯，各應依刑法
    第47條第1 項之規定加重其刑。爰審酌被告前因施用毒品之
    犯行，經施以觀察勒戒、強制戒治處分後，仍無法戒除毒癮
    ，竟再為本件犯行，且隨身攜帶已分裝完妥之第一級海洛因
    數量非微，足見其惡習已深且戒絕毒癮之意志不堅，未能體
    悟施用毒品對自己、家人造成之傷害及社會之負擔；惟念被
    告犯後坦承犯行，犯後態度尚可，另慮及施用毒品本質上係
    屬戕害自身健康之行為，尚未直接危害他人，反社會性程度
    應屬較低；及被告之生活狀況、品行、智識程度等一切情狀
    ，分別量處如主文所示之刑，並定其應執行之刑，藉資懲儆
    。
四、沒收部分：
    又查獲之第一級毒品，不問屬於犯人與否，均沒收銷燬之，
    毒品危害防制條例第18條第1項前段定有明文。查扣案之白
    色粉末43包，經鑑定結果均係第一級毒品海洛因，業如上述
    ，而包裝袋與其上殘留之毒品，均已難以分析剝離，自應與
    第一級毒品海洛因同視，爰依上開規定宣告沒收銷燬之；至
    鑑驗耗損之毒品，既已滅失，均無庸再宣告沒收銷燬，併此
    敘明。末按扣案之注射針筒3支、分裝杓1支，均係被告甲○
    ○所有預備供其施用第一級毒品海洛因所用之物，業據其於
    準備程序中供承明確，爰依刑法第38條第1 項第2 款規定，
    併予宣告沒收。
據上論斷，應依刑事訴訟法第273條之1第1項、第299條第1項前
段，毒品危害防制條例第10條第1項、第2項、第18條第1項前段
，刑法第11條、第47條第1項、第51條第5款、第38條第1項第2款
，判決如主文。
本案經檢察官杜妍慧到庭執行職務
中    華    民    國    99    年    1    月    26    日
                  刑事第十庭    法  官  李代昌
以上正本證明與原本無異。
如不服本判決應於收受本判決後10日內向本院提出上訴書狀，並
應敘述具體理由，如未敘述上訴理由者，應於上訴期間屆滿後20
日內補提理由書狀於本院（均須按他造當事人之人數附繕本）「
切勿逕送上級法院」。
中    華    民    國    99    年    1    月    26    日
                                書記官  黃振祐
附錄本判決論罪科刑適用法條：
毒品危害防制條例第10條
施用第一級毒品者，處 6 月以上 5 年以下有期徒刑。
施用第二級毒品者，處 3 年以下有期徒刑。


司法院資訊處製作；財團法人民間司法改革基金會備份。
